最高法院刑事判決                              八十六年度台上字第四八七九號
    上訴人  甲○○
右上訴人因違反麻醉藥品管理條例等罪案件，不服台灣高等法院台中分院中華民國八
十六年四月二十三日第二審判決（八十五年度上訴字第二三○六號，起訴案號：台灣
台中地方法院檢察署八十五年度偵字第二八九號、第一七二六號、第六八四二號），
提起上訴，本院判決如左：
    主  文
上訴駁回。
    理  由
一幫助非法販賣化學合成麻醉藥品部分：
按刑事訴訟法第三百七十七條規定，上訴於第三審法院，非以判決違背法令為理由，
不得為之。是提起第三審上訴，應以原判決違背法令為理由，係屬法定要件。如果上
訴理由狀並未依據卷內訴訟資料，具體指摘原判決不適用何種法則或如何適用不當，
或所指摘原判決違法情事，顯與法律規定得為第三審上訴理由之違法情形，不相適合
時，均應認其上訴為違背法律上之程式，予以駁回。本件上訴人甲○○就此部分之上
訴意旨略謂：上訴人係與諶慶鏞一同南下高雄向「劉姓」男子購買安非他命供己吸用
，並非基於幫助販賣安非他命之犯意為之，原判決認上訴人係基於幫助犯意，而有此
部分犯行，未說明其理由，有判決不載理由之違法；被查扣之電子磅秤及塑膠袋等物
，係「劉姓」男子自行置於上訴人家中，以紙袋包封，囑上訴人轉交諶慶鏞，上訴人
不知紙袋內為何物，原審未傳訊諶慶鏞到庭調查，逕認上訴人知悉袋中之物，有應於
審判期日調查之證據未予調查之違法云云。惟查原判決係依憑上訴人於警訊及檢察官
偵查中之自白，查與正犯諶慶鏞及證人郭素珍在警訊與檢察官偵查中所供情節相符，
復有查扣之諶慶鏞所有安非他命四十九包、空塑膠袋一百零四個、電子磅秤、計算機
各一台等證據，認定上訴人有其事實欄所載幫助販賣安非他命之犯行。對於上訴人在
原審審理中翻供否認有此部分之犯行，辯稱：伊未介紹「劉姓」男子與諶慶鏞認識，
伊交付諶慶鏞之物，乃「劉姓」男子所有置於伊住處未拿走，「劉姓」男子返回高雄
後，打電話要伊轉交諶慶鏞，伊不知該包物品內係何物等語，已加以調查後，認為與
常情事理不合，顯係卸責之詞，無可採信，亦依調查所得之卷證資料，詳加指駁。並
說明上訴人雖未參與販賣構成要件之行為，然其既陪同諶慶鏞及「劉姓」男子前往高
雄販入安非他命，復知情而將「劉姓」男子事前置於其住處之電子磅秤、計算機、塑
膠袋等物，轉交諶慶鏞供販賣安非他命之用，因認上訴人係基於幫助販賣安非他命之
犯意，而有此部分之犯行。乃維持第一審論處上訴人幫助非法販賣化學合成麻醉藥品
罪刑之判決，駁回上訴人對此部分之第二審上訴。是原審對上訴人事後翻供所為之辯
解，已加以調查，且採納諶慶鏞在警訊及檢察官偵查中之供述，認無再訊問諶慶鏞之
必要而未再行傳訊，自無上訴意旨所指摘未予調查之違法情事。原判決復已詳述其認
定之理由，亦無上訴意旨所謂不載理由之違背法令情形存在。上訴意旨置原判決明確
論斷於不顧，憑其個人意見，泛詞爭論，難認已符合首揭法定第三審上訴要件，此部
分上訴為違背法律上之程式，應予駁回。
二非法吸用化學合成麻醉藥品部分：
按刑事訴訟法第三百七十六條所列各罪之案件，經第二審判決者，不得上訴於第三審
法院，此觀該法條之規定甚明。上訴人被訴吸用安非他命部分，原判決予以撤銷改判
，仍論處其連續非法吸用化學合成麻醉藥品罪刑。查該罪名係屬刑事訴訟法第三百七
十六條第一款之案件。依上開說明，既經第二審判決，自不得上訴於第三審法院，上
訴人竟一併提起上訴，顯為法所不許，亦應予駁回。
據上論結，應依刑事訴訟法第三百九十五條前段，判決如主文。
中      華      民      國    八十六    年      八      月      十五    日
                              最高法院刑事第二庭
                                  審判長法官  施  文  仁
                                        法官  陳  炳  煌
                                        法官  張  淳  淙
                                        法官  洪  文  章
                                        法官  林  錦  芳
      右正本證明與原本無異
                                              書  記  官
中      華      民      國    八十六    年      八      月    二十二    日
